# 同一控制下企业合并专项储备的处理

提问人：我爱蜂蜜加糖 时间：2018-01-29 16:41:27
陈老师您好，向您请教，同一控制下企业合并，被合并的子公司合并日账面专项储备，需要像留存收益那样按照母公司享有的份额进行恢复吗？有相关规定吗？

回答人：chenyiwei
应恢复。专项储备属于有特定用途的留存收益，应确保其足额恢复（根据合并方持有被合并方的股权比例）。